臺灣雲林地方法院交通事件裁定　　　　96年度交聲字第161號
原處分機關　交通部公路總局嘉義區監理所雲林監理站
異　議　人
即受處分人　甲○○
上列異議人即受處分人因違反道路交通管理處罰條例案件，對於
交通部公路總局嘉義區監理所雲林監理站民國96年9 月12日所為
之處分（原處分案號：雲監裁字第裁72－KAD052893 號裁決書）
，聲明異議，本院裁定如下：
    主  文
異議駁回。
    理  由
一、異議意旨略以：異議人甲○○於民國96年5 月20日晚間，在
    址設雲林縣虎尾鎮中湳35之8 號之廟口海鮮餐廳飲用啤酒數
    杯，已達呼氣酒精濃度每公升0.64毫克不能安全駕駛動力交
    通工具之程度後，於同日22時50分許，駕駛車號HG-6733 號
    自小客車搭載其妻謝杏芳自上開停車場由北往南方向橫越雲
    145 道路，欲迴轉往虎尾方向行駛時，適李寶全駕駛車號
    SR-0135 號自小客車，沿雲145 號道路由東往西方向行經該
    處，因李寶全所駕駛之車輛車速過快，煞車不及因而撞擊異
    議人所駕駛之前開車輛，致謝杏芳受有頸椎骨折之傷害，送
    醫後不治死亡，是就該死亡車禍之發生，並非異議人之全部
    過失所致。又異議人現在從事小資本額汽車材料買賣，每日
    均需使用車輛送貨賺錢謀生，上有年邁近75歲之父親，下有
    8 歲、14歲及16歲之兒女，均需由異議人撫養。原處分機關
    未查前情，即裁罰異議人吊銷駕駛執照並終身禁考，異議人
    實難甘服，爰依法聲明異議云云。
二、按汽車駕駛人飲用酒類或其他類似物後，其吐氣所含酒精濃
    度超過每公升0.25毫克，不得駕車；駕駛汽車經測試檢定酒
    精濃度超過標準，處汽車駕駛人新臺幣（下同）15,000元以
    上60,000元以下之罰鍰，並當場移置保管該汽車及吊扣駕駛
    執照1 年；因而肇事致人受傷者，並吊扣駕駛執照2 年；致
    人重傷或死亡者，吊銷其駕駛執照，並不得再考領，道路交
    通安全規則第114 條第2 款、道路交通管理處罰條例第35條
    第1 項第1 款分別定有明文。經查：
  (一)本件異議人於上開時地飲酒已達不能安全駕駛動力交通工具
    之程度後，仍駕駛上開車輛搭載謝杏芳上路，並於前述地點
    與李寶全所駕駛之車輛發生車禍，致謝杏芳頸椎骨折而死亡
    ，異議人因而遭雲林縣警察局虎尾分局警員以其有違反道路
    交通管理處罰條例第35條第1 項第1 款規定之行為，當場製
    單舉發，嗣經原處分機關裁罰異議人吊銷駕駛執照並終身禁
    考等情，為異議人所是認，並有異議人酒精測定紀錄表、雲
    林縣警察局雲警交字第KAD052893 號舉發違反道路交通管理
    事件通知單及原處分機關96年9 月12日雲監裁字第裁72-KAD
    052893號裁決書等在卷可稽，堪信為真實。
  (二)異議人因上開交通違規事件，同時涉犯刑法第185 條之3 服
    用酒類致不能安全駕駛動力交通工具而駕駛罪嫌及同法第27
    6 條第1 項過失致死罪嫌，經警方移送臺灣雲林地方法院檢
    察署檢察官偵辦，並由該署檢察官就異議人所涉公共危險罪
    部分，於96年6 月25日聲請以簡易判決處刑，並由本院虎尾
    簡易庭於96年7 月13日以95年度虎交簡字第143 號簡易判決
    判處有期徒刑3 月確定；異議人另涉過失致死罪嫌部分，經
    檢察官於96年10月7 日以96年度偵字第4671號聲請簡易判決
    處刑，此有上開聲請簡易判決處刑書2 份及本院前揭判決書
    1 份在卷可憑，亦堪認定。
  (三)異議人前述車禍肇事之原因，經檢察官送臺灣省嘉雲區車輛
    行車事故鑑定委員會鑑定之結果，認定異議人飲用酒類已達
    不能安全駕駛之程度後，仍駕駛前開車輛左轉迴車不當，為
    本件車禍肇事主因；李寶全駕駛前開車輛，行經無號誌交岔
    路口，為減速反超速行駛，為肇事次因，有該委員會鑑定意
    見書附卷可憑，足認異議人就前述車禍之發生，有明顯過失
    無疑。異議人雖陳稱該車禍之發生，非異議人之全部過失，
    然道路交通管理處罰條例第35條第1 項第1 款所謂「酒後肇
    事致人於死」僅需行為人確有酒後肇事致人於死之違規行為
    即屬該當，至違規行為人過失程度之輕重，在所不論，此觀
    該條例之規定可明。是異議人確有酒後駕車肇事致人於死之
    違規行為，已如前述，並為異議人所不爭，則原處分機關依
    同條例第35條第1 項第1 款之規定，裁罰吊銷駕照並終身禁
    考，參前述說明，即難認於法有違。異議人雖另以吊銷駕駛
    執照並終身禁考之裁罰將導致異議人頓失謀生工具為異議之
    理由，並提出臺灣省雲林縣政府營利事業登記證及異議人戶
    籍謄本為證，然本院認為該吊銷駕駛執照並終身禁考之規範
    ，係立法者為加強道路交通管理，維護交通秩序，確保交通
    安全，嚇阻及避免酒醉駕車之違規行為發生所制定之處罰條
    文，若確有酒後駕車肇事致人於死之違規行為，即賦予執法
    者吊銷違規行為人駕駛執照並終身禁考之權力，此亦為執法
    者之義務，亦即在前述酒後駕車肇事致人於死之情況下，執
    法者對該違規之行為人即必須為吊銷駕駛執照並終身禁考之
    處分，並無任何裁量之空間。是異議人若確因為原處分機關
    之裁罰處分而有謀生不便之情事，本院深表同情，惟仍難據
    認原處分機關之前述裁罰有何違法之處。
三、原處分機關關於吊銷駕駛執照及終身禁考之裁罰，係預防將
    來再犯危險之管制罰，有別於前揭針對已發生違規事實科處
    罰鍰之行政秩序罰，核屬行政罰法第26條第1 項但書所稱之
    「其他種類行政罰」。就此違反行政秩序規定部分，依行政
    罰法第26條第1 項但書規定，原處分機關仍得科處罰鍰以外
    之行政罰（即吊銷駕駛執照並終身禁考部分），故原處分機
    關依道路交通管理處罰條例第35條第1 項後段第1 款規定，
    吊銷異議人之駕駛執照並終身禁考，自無不合，異議人聲明
    異議，依前揭說明，為無理由，應予駁回。
四、依道路交通管理處罰條例第87條第2 項，道路交通案件處理
    辦法第19條，裁定如主文。
中　　華　　民　　國　　96　　年　　10　　月　　18　　日
                  交通法庭    法  官　王　紹　銘
以上正本證明與原本無異。
如不服本裁定，應於裁定送達後5 日內向本院提出抗告狀（須附
繕本）。
                              書記官　洪　秀　虹
中　　華　　民　　國　　96　　年　　10　　月　　19　　日
